【裁判字號】    98,審勞小上,5
【裁判日期】    980511
【裁判案由】    給付報酬金
【裁判全文】
臺灣高雄地方法院民事裁定           98年度審勞小上字第5號
上  訴  人  寶揚財經有限公司
法定代理人  乙○○
被上訴人    甲○○
上列當事人間請求給付報酬金事件，上訴人對於民國98年3 月31
日臺灣高雄地方法院高雄簡易庭97年度雄勞小字第19號第一審判
決提起上訴，本院裁定如下：
    主  文
上訴駁回。
第二審訴訟費用新台幣壹仟伍佰元由上訴人負擔。
    理  由
一、按對於小額程序之第一審判決提起上訴，非以其違背法令為
    理由，不得為之；所謂判決違背法令，乃指判決不適用法規
    或適用不當，或有民事訴訟法第469 條所列第1 款至第5 款
    事由，其判決當然為違背法令，民事訴訟法第436 條之24第
    2 項、第436 條之32第2 項準用第468 條及第469 條第1 款
    至第5 款分別定有明文。又當事人提起上訴，如依民事訴訟
    法第468 條規定，以小額程序之第一審判決有不適用法規或
    適用法規不當為理由時，其上訴狀或理由狀應有具體之指摘
    ，並揭示該法規之條項或其內容，若係成文法以外之法則，
    應揭示該法則之旨趣，倘為司法院解釋或最高法院之判例，
    則應揭示該判解之字號或其內容，如依民事訴訟法第469 條
    第1 款至第5 款所列情形為理由時，其上訴狀或理由書應揭
    示合於該條款之事實，上訴狀或理由書如未依此項方法表明
    ，或其所表明者，顯與上開法條規定不相合時，即難認為已
    對小額程序之第一審判決之違背法令有具體之指摘，其上訴
    自難認為合法（最高法院71年臺上字第314 號判例參酌）。
    次按上訴不合法者，第二審法院應以裁定駁回之，民事訴訟
    法第436 條第2 項準用第444 條第1 項前段亦有明文。
二、上訴意旨略以：兩造係約定由被上訴人承攬經辦襄理工作，
    代表上訴人與客戶簽署服務契約，嗣客戶如期給付服務報酬
    ，上訴人依一定比例給付報酬予被上訴人，如客戶未給付，
    被上訴人須對所屬客戶之分期款項為催繳之工作，嗣客戶如
    期繳款，上訴人始給付報酬，原審判決認定被上訴人與客戶
    簽約後即屬工作完成，顯違常理。又上訴人係以營利為目的
    之公司，如認被上訴人與客戶簽約後，上訴人即須給付報酬
    ，則如客戶嗣後未給付服務報酬，將使上訴人蒙受成本虧損
    之不利益，故應以被上訴人簽完約而經上訴人確認客戶給付
    服務報酬後，始屬工作完成。再者，證人楊文英為業務部門
    之區經理，對於非屬其轄下之他部門人員工作內容，認知應
    有不足，其證詞之證明力自非無疑，且與被上訴人主張矛盾
    ，難認有據；證人吳孟家所為證詞僅係有關會計項目之登記
    科別，無法證明離職經辦即可獲取該比例之報酬。原審判決
    審酌事實有所疏漏，認事用法即有違誤，爰依法提起本件上
    訴，並聲明請求廢棄原判決，駁回被上訴人在第一審之訴。
三、經查：上訴人之上訴意旨所指兩造約定嗣客戶給付服務報酬
    後，始屬工作完成，上訴人始負給付報酬予被上訴人之義務
    ，及證人楊文英之證詞不可採信、證人吳孟家之證詞無法證
    明離職經辦即可獲取該比例之報酬等情，均係就原審證據取
    捨及認定事實之事項而為指摘，並未具體指明原判決有何不
    適用法規或適用法規不當，或有民事訴訟法第469 條第1 款
    至第5款 所稱當然違背法令之情事，及符合該條款要件之具
    體事實。依上開說明，上訴人之上訴即非合法，應予駁回。
四、再按於小額訴訟之上訴程序，法院為訴訟費用之裁判時，應
    確定其費用額，民事訴訟法第436 條之19第1 項、第436 條
    之32第1 項定有明文。本件第二審裁判費用為新台幣1,500
    元，應由上訴人負擔，爰併為裁定如主文第2 項所示。
五、據上論結，本件上訴為不合法，依民事訴訟法第436 之32第
    1 、2 項、第436 條之19第1 項、第444 條第1 項前段、第
    95條、第78條，裁定如主文。
中    華    民    國    98    年    5     月    11    日
                      民事第二庭審判長法  官  陳嘉惠
                                      法  官  柯彩燕
                                      法  官  黃悅璇
正本係照原本作成。
本裁定不得抗告。
中    華    民    國    98    年    5     月    11    日
                                     書記官  林昭吟


司法院資訊處製作；財團法人民間司法改革基金會備份。
